---
title: "Riskuppfattning av COVID-19/coronaviruset i Sverige"  
author: "[Osäkerhets- och evidenslabbet](https://www.cec.lu.se/research/unevil)  \nLunds Universitet"
date: "29/04/2020"
output: 
  html_document: 
    theme: paper
    toc: yes
    toc_float: yes
---

```{r setup, include=FALSE}
knitr::opts_chunk$set(echo = FALSE, message = FALSE, warning = FALSE, error = FALSE)
lang <- "se"
```


## Introduktion

Detta dokument jämför resultaten av en internationell undersökning utförd av [undersökningen av Winton Center for Risk and Evidence Communication](https://www.cam.ac.uk/stories/wintoncovid1) om riskuppfattning och syn på hantering av coronaviruset. Den svenska delen av undersökningen gjordes under perioden 28 - 29 mars 2020 och 19-24 april 2020. Vid varje omgång har 700 svar från ett representativt urval av svenska befolkningen svarat på undersökningen genom systemt Qualitrics. 

Vi presenterar här resultaten från de två tillfällena på ett sätt som gör det möjligt att jämföra. Generellt sett är det ingen stor skillnad mellan svaren från april jämfört med mars. Just nu arbetar forskare med analys av detta material.

Data är offentlig för att göra det möjligt för beslutsfattare att bilda sig en uppfattning om hur vi upplever COVID-19. Vi har gjort en liknande [översikt av publika data i samma studie från flera länder] (https://lu-unevil.github.io/WintonReport/WintonReport-en.html).

Kontakt: Ullrika Sahlin, Lunds Universitet


```{r}
library(tidyverse)
library(hrbrthemes)
#remotes::install_github("hadley/emo")
library(emo)
library(readxl)
library(details)

#dt <- read_csv("data/WintonCentreCleaned_covid_8country_labelled.csv")
dt <- read_csv("data/WintonCentreCleaned_covid_11country_plusUK2_labelled.csv")

dt2_raw <- read_excel("data/Sweden 22 April - Complete.xlsx") 

dt2 <- dt2_raw %>% 
  slice(-1:-3) %>%  filter(IsInQuota=="1") %>% 
  select(-StartDate, -(Status:`Consent 4`),
         -PosterstrustQ2, -SocialmediatrustQ2,
         -journalisttrustQ2, -govtrustQ2,
         -workplacetrustQ2, -FriendstrustQ2,
         -WHOtrustQ2, -Infowhy, -responsecomments,
         -(`S1_timer_First Click`:`NumeracyQ1_timer_Click Count`),
         -(`T death count`:`T percent c range`),
         -(U_1:Q331), -DemNat, -(comments:IsInQuota)
         ) %>%
  rename(quota_age=Q318, Ethnic.min=`Ethnic min`) %>% 
  mutate(EndDate=as.character(as.POSIXct(as.Date(parse_double(EndDate), 
                         origin=as.Date("1900-01-01"),
                         tz="GMT")), format="%Y-%m-%dT%H:%M:%SZ"
                         ),
         Residency=ifelse(Residency=="168", "SE", Residency),
         source=NA_character_,
         version=2
         )

stopifnot(all(names(dt)==names(dt2)))

# Make a small df with codes corresponding to missing values
msng_df <- tibble::tribble(~var, ~code, ~msng,
                           "Ethnic min", "4",  TRUE,
                           "Govrestrict_1","8", TRUE,
                           "Govrestrict_2","8", TRUE,
                           "Govrestrict_3","8", TRUE )

wrap_txt <- function(x, w=80){
  paste(strwrap(x,
                width = w
  ),
  collapse = "\n")
}

# Prepare labels for annotating plots
#q_df_raw <- dt %>% slice(1:3) %>% select(-version) %>% 
#  tibble::rowid_to_column(var = "row_id") %>% 
#  pivot_longer(-row_id, names_to = "var", values_to = "txt_en") %>% 
#  arrange(var, row_id)

#write_csv(q_df_raw, "data/q_df_raw_en.csv")
q_df <- read_csv("data/q_df_en_se.csv")

q_df <- q_df %>% 
  pivot_longer(starts_with("txt"), names_to = "language", 
               names_prefix = "txt_", values_to = "question") %>% 
  filter(language==lang)%>% 
  select(-language) %>% 
  replace_na(list(question=""))

# lbl_df_raw <- dt %>% slice(4) %>% select(-version) %>% 
#   map(str_replace, " to (?=\\d)| - (?=\\d)", ", ") %>% 
#   map(str_replace_all, "(?<=\\d\\s)\\(", " = ") %>% 
#   map_df(~enframe(str_split(.x, ",\\s+(?=\\d)")[[1]] ), .id = "var") %>%
#   select(-name) %>% 
#   separate(value, sep="\\s?+=\\s?+", into=c("code", "label"), extra="merge", convert=TRUE) %>% 
#   mutate(label=str_replace(label, "\\)$", ""),
#          label=str_replace_all(label, "'", ""),
#          label=trimws(label)) %>% 
#   mutate(code=as.character(code))

#write_csv(lbl_df_raw, "data/lbl_df_raw_en.csv")
lbl_df <- read_csv("data/lbl_df_en_sv.csv")

lbl_df <- lbl_df %>% 
  pivot_longer(starts_with("label"), names_to = "language", 
               names_prefix = "label_", values_to = "label") %>% 
  filter(language==lang)%>% 
  select(-language) %>% 
  anti_join(type_convert(msng_df), by=c("var", "code"))

# Prepare data 
df_lng_raw <- dt %>% 
  slice(-1:-4) %>% 
  bind_rows(dt2) %>% 
  filter(Residency=="SE") %>% 
  tibble::rowid_to_column() %>% 
  pivot_longer(cols = GenSocTrust:Politics, names_to = "var", values_to = "code") %>% 
  left_join(msng_df, by=c("var", "code")) %>% 
  replace_na(list(msng=FALSE))

#write_csv(df_lng_raw, "data/df_long_raw.csv")

data_df <- df_lng_raw %>% 
  mutate(code=ifelse(msng, NA, code),
         code_num = parse_number(code)) %>% 
  count(var, Residency, code, code_num, version) %>% 
  group_by(var) %>% 
  mutate(mid_category_num = ceiling(mean(code_num, na.rm = TRUE))) %>% 
  group_by(var, Residency, version) %>% 
  mutate(nna_n=ifelse(!is.na(code), n, NA),
         pct=n/sum(n),
         nna_pct = nna_n/sum(nna_n, na.rm=TRUE),
         sgnd_pct=ifelse(code_num >= mid_category_num, pct, -pct),
         nna_sgnd_pct=ifelse(code_num >= mid_category_num, nna_pct, -nna_pct),
         sum_pct_low = -sum(pct * (code_num < mid_category_num), na.rm = TRUE),
         sum_pct_hi = sum(pct * (code_num > mid_category_num), na.rm = TRUE),
         panel=case_when(
           is.na(code_num) ~ "Missing",
           code_num == mid_category_num ~ "Neutral",
           TRUE ~ "Responses"),
         batch=factor(version, levels=c(1:2), labels=c("MAR", "APR")) ### IMPORTANT ADDITION
  ) %>% 
  ungroup() 
```

```{r service_functions}
# Function to produce Wilcox pairwise test
wilcox_details <- function(var_group_name, df_lng_rw=df_lng_raw, q_dfa=q_df){ 
    q_var_df <- q_dfa %>% 
    filter(var_group==var_group_name, row_id==2) %>% 
    select(var, question)
  
 df_lng_rw %>% 
  right_join(q_var_df, by="var")%>% 
  mutate(code=ifelse(msng, NA, code),
         code_num = parse_number(code)
         ) %>% 
  select(var, question, code_num, version) %>% 
  group_by(var, question) %>% 
  group_modify(~broom::tidy(
    wilcox.test(code_num ~ version, data=.x, altenative="two-sided")),
    keep = TRUE) %>% 
   ungroup() %>% 
   select(-var)
}

# Service function for single questions
plot_single_batch <- function(var_name, q_dfa=q_df, lbl_dfa=lbl_df, data_dfa=data_df){
  lbl_var_df <- lbl_dfa %>%
    filter(var==var_name) %>%
    arrange(desc(code)) %>% # desc(code)
    #mutate(x01=(1:n())-1)
    mutate(x01=1-(code-min(code))/(max(code)-min(code)))
  
  q_var_df <- q_dfa %>% 
    filter(var==var_name)
  
  clrs <- RColorBrewer::brewer.pal(max(lbl_var_df$code), "BrBG")
  lbl_var_df$clr <- clrs[as.numeric(lbl_var_df$code)]
  
  df_plot <- data_dfa %>% 
    filter(var==var_name)
  
  df_plot %>%
    filter(!is.na(code)) %>% 
    ggplot(mapping=aes(y=fct_rev(batch)))+
    geom_col(mapping=aes(x=nna_pct, fill=(code)),
             position = "fill") +
    geom_text(data=lbl_var_df,
              aes(x=x01, y=Inf, color=I(clr), label=label),
              family="Roboto Condensed",
              hjust="inward", vjust=1) +
    scale_fill_manual(values=clrs ) +
    theme_ipsum_rc(grid=FALSE)+
    scale_y_discrete(expand =  expansion(add = c(0,1)))+
    scale_x_continuous(labels = scales::percent, expand = expansion(add=c(0.01, 0.02)),
                       sec.axis = sec_axis( ~1-., labels = scales::percent))+
    labs(title=wrap_txt(with(q_var_df, question[row_id==1]), 75), 
         #subtitle = with(q_var_df, question[row_id==2]), 
         y=NULL, x=NULL) + 
    theme(panel.grid.major = element_blank(),
          panel.grid.minor = element_blank(),
          axis.line.y = element_blank(),
          axis.ticks.y = element_blank(),
          axis.text.y = element_text(size=16),
          plot.title = element_text(lineheight = 1.1, face="bold", size=14),
          legend.position = 'none')
}

# Service function for group questions
plot_group_batch <- function(var_group_name, q_dfa=q_df, lbl_dfa=lbl_df, data_dfa=data_df) {
  q_var_df <- q_dfa %>% 
    filter(var_group==var_group_name, row_id==2) %>% 
    select(var, question)
  
  q_title <- q_dfa %>% 
    filter(var_group==var_group_name, row_id==0) %>% 
    pull(question)
  
  var_names_df <- distinct(q_var_df, var)
  
  lbl_var_df <- lbl_dfa %>%
    semi_join(var_names_df, by="var") %>% 
    group_by(code) %>% 
    summarise(label=first(label)) %>% 
    arrange(desc(code)) %>% 
    mutate(x01=1-(code-min(code))/(max(code)-min(code)))
  
  clrs <- RColorBrewer::brewer.pal(max(lbl_var_df$code), "BrBG")
  lbl_var_df$clr <- clrs[as.numeric(lbl_var_df$code)]
  
  
  df_plot <- data_dfa %>% 
    semi_join(var_names_df, by="var") %>% 
    left_join(q_var_df, by="var")
  
  df_plot %>%
    filter(!is.na(code)) %>% 
    mutate(question=map_chr(question, wrap_txt, 75)) %>% 
    ggplot(mapping=aes(y=fct_rev(batch)))+
    geom_col(mapping=aes(x=nna_pct, fill=code),
             position = "fill") +
    geom_text(data=lbl_var_df,
              aes(x=x01, y=0.4, color=I(clr), label=label),
              family="Roboto Condensed",
              hjust="inward", vjust=1) +
    facet_wrap(vars(question), ncol = 2)+
    scale_fill_manual(values=clrs) +
    theme_ipsum_rc(grid=FALSE)+
    scale_y_discrete(expand =  expansion(add = c(1,0)))+
    scale_x_continuous(labels = scales::percent, expand = expansion(add=c(0.01, 0.02)),
                       sec.axis = sec_axis( ~1-., labels = scales::percent))+
    labs(title=wrap_txt(q_title,105), 
         y=NULL, x=NULL) + 
    theme(panel.grid.minor = element_blank(),
          panel.grid.major = element_blank(),
          axis.line.y = element_blank(),
          axis.ticks = element_blank(),
          axis.text.y = element_text(size=20),
          plot.title = element_text(lineheight = 1.1, face="bold"),
          strip.text = element_text(size=12),
          legend.position = 'none')
}

# Service function for categorical plots by country
plot_categorical_batch <- function(var_name, q_dfa=q_df, lbl_dfa=lbl_df, data_dfa=data_df){
  
  lbl_var_df <- lbl_dfa %>%
    filter(var==var_name) %>%
    arrange(desc(code)) %>% 
    select(-var) %>% 
    mutate(code=as.character(code))
  
  q_var_df <- q_dfa %>% 
    filter(var==var_name)
  
  clrs <- RColorBrewer::brewer.pal(7, "BrBG")[7]
  lbl_var_df$clr <- clrs[as.numeric(lbl_var_df$code)]
  
  
  df_plot <- data_dfa %>% 
    filter(var==var_name)
  
  df_plot %>% 
    filter(!is.na(code)) %>%
    left_join(lbl_var_df, by="code") %>% 
    ggplot(mapping=aes(y=fct_rev(label)))+
    geom_col(mapping=aes(x=nna_pct), fill=clrs, show.legend = FALSE)+
    facet_wrap(vars(batch), ncol = 2)+
    theme_ipsum_rc(grid = FALSE)+
    scale_x_continuous(labels = scales::percent, limits=c(0,1))+
    labs(title=with(q_var_df, question[row_id==1]),
         subtitle = with(q_var_df, question[row_id==2]),           
         y=NULL, x=NULL) + 
    theme(axis.line.y = element_blank(),
          axis.ticks = element_blank(),
          plot.title = element_text(lineheight = 1.1, face="bold"),
          strip.text = element_text(size=14),
          legend.position = 'none')
}

plot_binary_batch <- function(var_name, q_dfa=q_df, lbl_dfa=lbl_df, data_dfa=data_df){
  lbl_var_df <- lbl_dfa %>%
    filter(var==var_name, code==1) %>% 
    mutate(code=as.character(code))
  
  q_var_df <- q_dfa %>% 
    filter(var==var_name)
  
  clrs <- RColorBrewer::brewer.pal(7, "BrBG")[7]
  lbl_var_df$clr <- clrs
  
  df_plot <- data_dfa %>% 
    filter(var==var_name) %>% 
    semi_join(lbl_var_df, by=c("var", "code"))
  
  df_plot %>%
    filter(!is.na(code)) %>% 
    ggplot(mapping=aes(y=fct_rev(batch)))+
    geom_col(mapping=aes(x=nna_pct, fill=(code))) +
    geom_text(data=lbl_var_df,
              aes(x=0, y=Inf, color=I(clr), label=label),
              family="Roboto Condensed",
              hjust="inward", vjust=1) +
    scale_fill_manual(values=clrs ) +
    theme_ipsum_rc(grid=FALSE)+
    scale_y_discrete(expand =  expansion(add = c(0,1)))+
    scale_x_continuous(labels = scales::percent, limits=c(0,1))+
    labs(title=wrap_txt(with(q_var_df, question[row_id==1]), 75), 
         y=NULL, x=NULL) + 
    theme(panel.grid.major = element_blank(),
          panel.grid.minor = element_blank(),
          axis.line.y = element_blank(),
          axis.ticks.y = element_blank(),
          axis.text.y = element_text(size=16),
          plot.title = element_text(lineheight = 1.1, face="bold", size=14),
          legend.position = 'none')
}

plot_binary_group_batch <- function(var_group_name, q_dfa=q_df, lbl_dfa=lbl_df, data_dfa=data_df){
  
  q_var_df <- q_dfa %>% 
    filter(var_group==var_group_name, row_id==2) %>% 
    select(var, question)
  
  q_title <- q_dfa %>% 
    filter(var_group==var_group_name, row_id==0) %>% 
    pull(question)
  
  var_names_df <- distinct(q_var_df, var)
  
  lbl_var_df <- lbl_dfa %>%
    semi_join(var_names_df, by="var") %>% 
    group_by(code) %>% 
    summarise(label=first(label)) %>% 
    filter(code==1) %>% 
    mutate(code=as.character(code))
  
  clrs <- RColorBrewer::brewer.pal(7, "BrBG")[7]
  lbl_var_df$clr <- clrs
  
  df_plot <- data_dfa %>% 
    semi_join(var_names_df, by="var") %>% 
    left_join(q_var_df, by="var") %>% 
    semi_join(lbl_var_df, "code")
  
  df_plot %>%
    filter(!is.na(code)) %>% 
    mutate(question=map_chr(question, wrap_txt, 75)) %>% 
    ggplot(mapping=aes(y=fct_rev(batch)))+
    geom_col(mapping=aes(x=nna_pct, fill=code)) +
    geom_text(data=lbl_var_df,
              aes(x=0, y=0.4, color=I(clr), label=label),
              family="Roboto Condensed",
              hjust="inward", vjust=1) +
    facet_wrap(vars(question), ncol = 2)+
    scale_fill_manual(values=clrs) +
    theme_ipsum_rc(grid=FALSE)+
    scale_y_discrete(expand =  expansion(add = c(1,0)))+
    scale_x_continuous(labels = scales::percent, limits=c(0,1),
                       expand = expansion(add=c(0.01, 0.02)))+
    labs(title=wrap_txt(q_title,105), 
         y=NULL, x=NULL) + 
    theme(panel.grid.minor = element_blank(),
          panel.grid.major = element_blank(),
          axis.line.y = element_blank(),
          axis.ticks = element_blank(),
          axis.text.y = element_text(size=20),
          plot.title = element_text(lineheight = 1.1, face="bold"),
          strip.text = element_text(size=12),
          legend.position = 'none')
}
##########  END  ############
```

## Uppfattning av effekter av COVID-19

```{r covid_2, fig.width=12, fig.height=5}
plot_group_batch("COVIDeffect")
```

```{r, echo=FALSE}
details( knitr::kable(wilcox_details("COVIDeffect")), 
        lang = NULL, summary = 'Wilcox test')
```

## Uppfattning av risker med COVID-19

```{r canadaq_1, fig.width=12, fig.height=5}
plot_group_batch("CanadaQ")
```

```{r, echo=FALSE}
details( knitr::kable(wilcox_details("CanadaQ")), 
        lang = NULL, summary = 'Wilcox test')
```

## Oro för COVID-19

```{r longitude_1, fig.width=12, fig.height=5}
plot_group_batch("Longitude")
```

```{r, echo=FALSE}
details( knitr::kable(wilcox_details("Longitude")), 
        lang = NULL, summary = 'Wilcox test')
```

## Oro för COVID-19 jämfört med andra frågor

```{r finitepool_1, fig.width=12, fig.height=9}
plot_group_batch("FinitePool")
```

```{r, echo=FALSE}
details( knitr::kable(wilcox_details("FinitePool")), 
        lang = NULL, summary = 'Wilcox test')
```

## Riskuppfattning av COVID-19 jämfört med andra frågor - direkta och personliga effekter

```{r personal_1, fig.width=12, fig.height=9}
plot_group_batch("Personal")
```

```{r, echo=FALSE}
details( knitr::kable(wilcox_details("Personal")), 
        lang = NULL, summary = 'Wilcox test')
```

## Riskuppfattning av COVID-19 jämfört med andra frågor - direkta effekter på vänner och familj

```{r friends_1, fig.width=12, fig.height=9}
plot_group_batch("Friends")

```

```{r, echo=FALSE}
details( knitr::kable(wilcox_details("Friends")), 
        lang = NULL, summary = 'Wilcox test')
```

## Syn på vaccin för COVID-19

```{r vaccine_1, fig.width=12, fig.height=3}
plot_binary_group_batch("Vaccine")
```


## Sökt information om COVID-19

```{r soughtinfo_1, fig.width=7, fig.height=3}
plot_binary_batch("Soughtinfo")
```

```{r mediaexp_1, fig.width=12, fig.height=9}
plot_binary_group_batch("MediaExp")
```

## Tilltro till information om COVID-19

```{r mediaexp_2, fig.width=12, fig.height=9}
plot_group_batch("MediaTrust")
```

```{r, echo=FALSE}
details( knitr::kable(wilcox_details("MediaTrust")), 
        lang = NULL, summary = 'Wilcox test')
```

## Syn på vetenskaplig kunskap om COVID-19

```{r sciunderstand_1, fig.width=7, fig.height=3}
plot_single_batch("Sciunderstand")
```

```{r, echo=FALSE}
details( knitr::kable(wilcox_details("Sciunderstand")), 
        lang = NULL, summary = 'Wilcox test')
```

```{r sciunderstand_2, fig.width=12, fig.height=3}
plot_group_batch("KnowledgeCert")
```

```{r, echo=FALSE}
details( knitr::kable(wilcox_details("KnowledgeCert")), 
        lang = NULL, summary = 'Wilcox test')

```


## Syn på nationella åtgärder

```{r govresponse_1, fig.width=12, fig.height=12}
plot_group_batch("Govresponse")
```

```{r, echo=FALSE}
details( knitr::kable(wilcox_details("Govresponse")), 
        lang = NULL, summary = 'Wilcox test')

```

```{r govresponse_2, fig.width=12, fig.height=5}
plot_group_batch("Govrestrict")
```

```{r, echo=FALSE}
details( knitr::kable(wilcox_details("Govrestrict")), 
        lang = NULL, summary = 'Wilcox test')

```


## Förtroende för individer och samhället

```{r trust_1, fig.width=7, fig.height=3}
plot_single_batch("GenSocTrust")
```

```{r, echo=FALSE}
details( knitr::kable(wilcox_details("GenSocTrust")), 
        lang = NULL, summary = 'Wilcox test')
```

```{r trust_2, fig.width=12, fig.height=12}
plot_group_batch("Trustingroups")
```

```{r, echo=FALSE}
details( knitr::kable(wilcox_details("Trustingroups")), 
        lang = NULL, summary = 'Wilcox test')
```


## Syn på individ och samhälle

```{r cultcog_1, fig.width=12, fig.height=9}
plot_group_batch("CultCog")
```

```{r, echo=FALSE}
details( knitr::kable(wilcox_details("CultCog")), 
        lang = NULL, summary = 'Wilcox test')
```

```{r prosocial_1, fig.width=7, fig.height=3}
plot_single_batch("prosocial")
```

```{r, echo=FALSE}
details( knitr::kable(wilcox_details("prosocial")), 
        lang = NULL, summary = 'Wilcox test')

```

## Erfarenheter av COVID-19 eller liknande sjukdomar

```{r covid_1, fig.width=12, fig.height=5}
plot_categorical_batch("COVIDexp")
```
 
```{r sars_1, fig.width=7, fig.height=3}
plot_binary_batch("SARS")
```


```{r prep_1,  fig.width=7, fig.height=3}
## Prep code will come here
```

