---
title: "Riskuppfattning av COVID-19/koronavirus"
author: "UnEviL Research Group, Lund University"
date: "12/04/2020"
output: 
  html_document: 
    theme: paper
    toc: yes
    toc_float: yes
---

```{r setup, include=FALSE}
lang <- "se"
knitr::opts_chunk$set(echo=FALSE, message=FALSE, error=FALSE, warning=FALSE, tidy=TRUE, tidy.opts=list(comment=FALSE))
knitr::read_chunk('survey_chunks.R')
```

## Introduktion

Detta dokument visualiserar resultaten från den internationella [undersökningen av Winton Center for Risk and Evidence Communication](https://www.cam.ac.uk/stories/wintoncovid1) om människors inställning till risken för koronavirus och deras regeringars reaktioner..

```{r prepare_data}

```


```{r service_functions}

```

## Förtroende

```{r trust_1, fig.width=7, fig.height=4}

```


```{r trust_2, fig.width=12, fig.height=24}

```

## Erfarenheter av COVID-19

```{r covid_1, fig.width=12, fig.height=12}

```

## Effekter av COVID-19

```{r covid_2, fig.width=12, fig.height=8}

```

## Erfarenheter av liknande sjukdomar

```{r sars_1, fig.width=7, fig.height=4}

```

## Kulturell uppfattning

```{r cultcog_1, fig.width=12, fig.height=12}

```

```{r prosocial_1, fig.width=7, fig.height=4}

```

## Riskuppfattning av COVID-19

```{r canadaq_1, fig.width=12, fig.height=9}

```

## Oro för COVID-19

```{r finitepool_1, fig.width=12, fig.height=16}

```

```{r longitude_1, fig.width=12, fig.height=8}

```

## Direkta och personliga effekter

```{r personal_1, fig.width=12, fig.height=16}

```

## Direkta effekter på vänner och familj

```{r friends_1, fig.width=12, fig.height=16}

```

## Använding och tilltro till information

```{r mediaexp_1, fig.width=12, fig.height=16}

```

```{r mediaexp_2, fig.width=12, fig.height=16}

```

## Förberedelser

```{r soughtinfo_1, fig.width=7, fig.height=4}

```

```{r prep_1,  fig.width=7, fig.height=4}

```

## Nationella åtgärder

```{r govresponse_1, fig.width=12, fig.height=18}

```

```{r govresponse_2, fig.width=12, fig.height=8}

```

## Vetenskaplig kunskap

```{r sciunderstand_1, fig.width=7, fig.height=4}

```

```{r sciunderstand_2, fig.width=12, fig.height=5}

```

## Vaccin

```{r vaccine_1, fig.width=12, fig.height=5}

```
