---
title: "Riskuppfattning av COVID-19/coronaviruset"  
author: "[Osäkerhets- och evidenslabbet](https://www.cec.lu.se/research/unevil)  \nLunds Universitet"
date: "29/04/2020"
output: 
  html_document: 
    theme: paper
    toc: yes
    toc_float: yes
---

```{r setup, include=FALSE}
lang <- "se"
knitr::opts_chunk$set(echo=FALSE, message=FALSE, error=FALSE, warning=FALSE, tidy=TRUE, tidy.opts=list(comment=FALSE))
knitr::read_chunk('survey_chunks.R')
```

## Introduktion

Detta dokument jämför resultaten av en internationell undersökning utförd av [undersökningen av Winton Center for Risk and Evidence Communication](https://www.cam.ac.uk/stories/wintoncovid1) om riskuppfattning och syn på hantering av coronaviruset (se artikel i [Journal of Risk Research publicerad den 5 maj 2020](https://doi.org/10.1080/13669877.2020.1758193)). Data samlades in under mars och april 2020, med en eller två omgångar i varje land. Vid varje omgång har 700 svar från ett representativt urval av svenska befolkningen svarat på undersökningen genom systemt Qualitrics. 

Vi presenterar här resultaten för varje land på ett sätt som gör det möjligt att jämföra. Just nu arbetar forskare med analys av detta material. 

Data är offentlig för att göra det möjligt för beslutsfattare att bilda sig en uppfattning om hur vi upplever COVID-19. Vi har gjort en liknande sammanställning för de [två undersökningstillfällena i Sverige](https://lu-unevil.github.io/WintonReport/WintonReportSE2-se.html).

Kontakt: Ullrika Sahlin, Lunds Universitet

```{r prepare_data}

```


```{r service_functions}

```

## Uppfattning av effekter av COVID-19

```{r covid_2, fig.width=12, fig.height=9}

```

## Uppfattning av risker med COVID-19

```{r canadaq_1, fig.width=12, fig.height=10}

```
## Oro för COVID-19

```{r longitude_1, fig.width=12, fig.height=9}

```

## Oro för COVID-19 jämfört med andra frågor

```{r finitepool_1, fig.width=12, fig.height=18}

```

## Riskuppfattning av COVID-19 jämfört med andra frågor - direkta och personliga effekter

```{r personal_1, fig.width=12, fig.height=18}

```

## Riskuppfattning av COVID-19 jämfört med andra frågor - direkta effekter på vänner och familj

```{r friends_1, fig.width=12, fig.height=18}

```

## Syn på vaccin för COVID-19


```{r vaccine_1, fig.width=12, fig.height=5}

```


## Sökt information om COVID-19

```{r soughtinfo_1, fig.width=7, fig.height=4}

```

```{r mediaexp_1, fig.width=12, fig.height=18}

```

## Tilltro till information om COVID-19

```{r mediaexp_2, fig.width=12, fig.height=18}

```

## Syn på vetenskaplig kunskap om COVID-19

```{r sciunderstand_1, fig.width=7, fig.height=5}

```

```{r sciunderstand_2, fig.width=12, fig.height=5}

```

## Syn på nationella åtgärder

```{r govresponse_1, fig.width=12, fig.height=20}

```

```{r govresponse_2, fig.width=12, fig.height=9}

```


## Förtroende för individer och samhället

```{r trust_1, fig.width=7, fig.height=5}

```

```{r trust_2, fig.width=12, fig.height=28}

```

## Syn på individ och samhälle

```{r cultcog_1, fig.width=12, fig.height=14}

```

```{r prosocial_1, fig.width=7, fig.height=5}

```

## Erfarenheter av COVID-19 eller liknande sjukdomar

```{r covid_1, fig.width=12, fig.height=14}

```

```{r sars_1, fig.width=7, fig.height=5}

```


```{r prep_1,  fig.width=7, fig.height=5}

```









