---
title: "Riskuppfattning av COVID-19/coronaviruset i Sverige"  
author: "[Osäkerhet och evidenslabbet](https://www.cec.lu.se/research/unevil)  \nLunds Universitet"
date: "26/04/2020"
output: 
  html_document: 
    theme: paper
    toc: yes
    toc_float: yes
---

```{r setup, include=FALSE}
knitr::opts_chunk$set(echo = FALSE, message = FALSE, warning = FALSE, error = FALSE)
lang <- "se"
```


## Introduktion

Detta dokument jämför resultaten av den svenska versionen av [undersökningen av Winton Center for Risk and Evidence Communication](https://www.cam.ac.uk/stories/wintoncovid1) om människors inställning till risken för koronavirus och deras De svenska regeringarnas reaktion i mars och i april 2020. Marsuppgifterna samlades in under perioden 28 - 29 mars 2020 och april-datainsamlingen genomfördes den 19-24 april 2020.


```{r}
library(tidyverse)
library(hrbrthemes)
#remotes::install_github("hadley/emo")
library(emo)
library(readxl)

#dt <- read_csv("data/WintonCentreCleaned_covid_8country_labelled.csv")
dt <- read_csv("data/WintonCentreCleaned_covid_11country_plusUK2_labelled.csv")

dt2_raw <- read_excel("data/Sweden 22 April - Complete.xlsx") 

dt2 <- dt2_raw %>% 
  slice(-1:-3) %>%  filter(IsInQuota=="1") %>% 
  select(-StartDate, -(Status:`Consent 4`),
         -PosterstrustQ2, -SocialmediatrustQ2,
         -journalisttrustQ2, -govtrustQ2,
         -workplacetrustQ2, -FriendstrustQ2,
         -WHOtrustQ2, -Infowhy, -responsecomments,
         -(`S1_timer_First Click`:`NumeracyQ1_timer_Click Count`),
         -(`T death count`:`T percent c range`),
         -(U_1:Q331), -DemNat, -(comments:IsInQuota)
         ) %>%
  rename(quota_age=Q318, Ethnic.min=`Ethnic min`) %>% 
  mutate(EndDate=as.character(as.POSIXct(as.Date(parse_double(EndDate), 
                         origin=as.Date("1900-01-01"),
                         tz="GMT")), format="%Y-%m-%dT%H:%M:%SZ"
                         ),
         Residency=ifelse(Residency=="168", "SE", Residency),
         source=NA_character_,
         version=2
         )

stopifnot(all(names(dt)==names(dt2)))

# Make a small df with codes corresponding to missing values
msng_df <- tibble::tribble(~var, ~code, ~msng,
                           "Ethnic min", "4",  TRUE,
                           "Govrestrict_1","8", TRUE,
                           "Govrestrict_2","8", TRUE,
                           "Govrestrict_3","8", TRUE )

wrap_txt <- function(x, w=80){
  paste(strwrap(x,
                width = w
  ),
  collapse = "\n")
}

# Prepare labels for annotating plots
#q_df_raw <- dt %>% slice(1:3) %>% select(-version) %>% 
#  tibble::rowid_to_column(var = "row_id") %>% 
#  pivot_longer(-row_id, names_to = "var", values_to = "txt_en") %>% 
#  arrange(var, row_id)

#write_csv(q_df_raw, "data/q_df_raw_en.csv")
q_df <- read_csv("data/q_df_en_se.csv")

q_df <- q_df %>% 
  pivot_longer(starts_with("txt"), names_to = "language", 
               names_prefix = "txt_", values_to = "question") %>% 
  filter(language==lang)%>% 
  select(-language) %>% 
  replace_na(list(question=""))

# lbl_df_raw <- dt %>% slice(4) %>% select(-version) %>% 
#   map(str_replace, " to (?=\\d)| - (?=\\d)", ", ") %>% 
#   map(str_replace_all, "(?<=\\d\\s)\\(", " = ") %>% 
#   map_df(~enframe(str_split(.x, ",\\s+(?=\\d)")[[1]] ), .id = "var") %>%
#   select(-name) %>% 
#   separate(value, sep="\\s?+=\\s?+", into=c("code", "label"), extra="merge", convert=TRUE) %>% 
#   mutate(label=str_replace(label, "\\)$", ""),
#          label=str_replace_all(label, "'", ""),
#          label=trimws(label)) %>% 
#   mutate(code=as.character(code))

#write_csv(lbl_df_raw, "data/lbl_df_raw_en.csv")
lbl_df <- read_csv("data/lbl_df_en_sv.csv")

lbl_df <- lbl_df %>% 
  pivot_longer(starts_with("label"), names_to = "language", 
               names_prefix = "label_", values_to = "label") %>% 
  filter(language==lang)%>% 
  select(-language) %>% 
  anti_join(type_convert(msng_df), by=c("var", "code"))

# Prepare data 
df_lng_raw <- dt %>% 
  slice(-1:-4) %>% 
  bind_rows(dt2) %>% 
  filter(Residency=="SE") %>% 
  tibble::rowid_to_column() %>% 
  pivot_longer(cols = GenSocTrust:Politics, names_to = "var", values_to = "code") %>% 
  left_join(msng_df, by=c("var", "code")) %>% 
  replace_na(list(msng=FALSE))

#write_csv(df_lng_raw, "data/df_long_raw.csv")

data_df <- df_lng_raw %>% 
  mutate(code=ifelse(msng, NA, code),
         code_num = parse_number(code)) %>% 
  count(var, Residency, code, code_num, version) %>% 
  group_by(var) %>% 
  mutate(mid_category_num = ceiling(mean(code_num, na.rm = TRUE))) %>% 
  group_by(var, Residency, version) %>% 
  mutate(nna_n=ifelse(!is.na(code), n, NA),
         pct=n/sum(n),
         nna_pct = nna_n/sum(nna_n, na.rm=TRUE),
         sgnd_pct=ifelse(code_num >= mid_category_num, pct, -pct),
         nna_sgnd_pct=ifelse(code_num >= mid_category_num, nna_pct, -nna_pct),
         sum_pct_low = -sum(pct * (code_num < mid_category_num), na.rm = TRUE),
         sum_pct_hi = sum(pct * (code_num > mid_category_num), na.rm = TRUE),
         panel=case_when(
           is.na(code_num) ~ "Missing",
           code_num == mid_category_num ~ "Neutral",
           TRUE ~ "Responses"),
         batch=factor(version, levels=c(1:2), labels=c("MAR", "APR")) ### IMPORTANT ADDITION
  ) %>% 
  ungroup() 
```

```{r service_functions}

# Service function for single questions
plot_single_batch <- function(var_name, q_dfa=q_df, lbl_dfa=lbl_df, data_dfa=data_df){
  lbl_var_df <- lbl_dfa %>%
    filter(var==var_name) %>%
    arrange(desc(code)) %>% # desc(code)
    #mutate(x01=(1:n())-1)
    mutate(x01=1-(code-min(code))/(max(code)-min(code)))
  
  q_var_df <- q_dfa %>% 
    filter(var==var_name)
  
  clrs <- RColorBrewer::brewer.pal(max(lbl_var_df$code), "BrBG")
  lbl_var_df$clr <- clrs[as.numeric(lbl_var_df$code)]
  
  df_plot <- data_dfa %>% 
    filter(var==var_name)
  
  df_plot %>%
    filter(!is.na(code)) %>% 
    ggplot(mapping=aes(y=fct_rev(batch)))+
    geom_col(mapping=aes(x=pct, fill=(code)),
             position = "fill") +
    geom_text(data=lbl_var_df,
              aes(x=x01, y=Inf, color=I(clr), label=label),
              family="Roboto Condensed",
              hjust="inward", vjust=1) +
    scale_fill_manual(values=clrs ) +
    theme_ipsum_rc(grid=FALSE)+
    scale_y_discrete(expand =  expansion(add = c(0,1)))+
    scale_x_continuous(labels = scales::percent, expand = expansion(add=c(0.01, 0.02)),
                       sec.axis = sec_axis( ~1-., labels = scales::percent))+
    labs(title=wrap_txt(with(q_var_df, question[row_id==1]), 75), 
         #subtitle = with(q_var_df, question[row_id==2]), 
         y=NULL, x=NULL) + 
    theme(panel.grid.major = element_blank(),
          panel.grid.minor = element_blank(),
          axis.line.y = element_blank(),
          axis.ticks.y = element_blank(),
          axis.text.y = element_text(size=16),
          plot.title = element_text(lineheight = 1.1, face="bold", size=14),
          legend.position = 'none')
}

# Service function for group questions
plot_group_batch <- function(var_group_name, q_dfa=q_df, lbl_dfa=lbl_df, data_dfa=data_df) {
  q_var_df <- q_dfa %>% 
    filter(var_group==var_group_name, row_id==2) %>% 
    select(var, question)
  
  q_title <- q_dfa %>% 
    filter(var_group==var_group_name, row_id==0) %>% 
    pull(question)
  
  var_names_df <- distinct(q_var_df, var)
  
  lbl_var_df <- lbl_dfa %>%
    semi_join(var_names_df, by="var") %>% 
    group_by(code) %>% 
    summarise(label=first(label)) %>% 
    arrange(desc(code)) %>% 
    mutate(x01=1-(code-min(code))/(max(code)-min(code)))
  
  clrs <- RColorBrewer::brewer.pal(max(lbl_var_df$code), "BrBG")
  lbl_var_df$clr <- clrs[as.numeric(lbl_var_df$code)]
  
  
  df_plot <- data_dfa %>% 
    semi_join(var_names_df, by="var") %>% 
    left_join(q_var_df, by="var")
  
  df_plot %>%
    filter(!is.na(code)) %>% 
    mutate(question=map_chr(question, wrap_txt, 75)) %>% 
    ggplot(mapping=aes(y=fct_rev(batch)))+
    geom_col(mapping=aes(x=pct, fill=code),
             position = "fill") +
    geom_text(data=lbl_var_df,
              aes(x=x01, y=0.4, color=I(clr), label=label),
              family="Roboto Condensed",
              hjust="inward", vjust=1) +
    facet_wrap(vars(question), ncol = 2)+
    scale_fill_manual(values=clrs) +
    theme_ipsum_rc(grid=FALSE)+
    scale_y_discrete(expand =  expansion(add = c(1,0)))+
    scale_x_continuous(labels = scales::percent, expand = expansion(add=c(0.01, 0.02)),
                       sec.axis = sec_axis( ~1-., labels = scales::percent))+
    labs(title=wrap_txt(q_title,105), 
         y=NULL, x=NULL) + 
    theme(panel.grid.minor = element_blank(),
          panel.grid.major = element_blank(),
          axis.line.y = element_blank(),
          axis.ticks = element_blank(),
          axis.text.y = element_text(size=20),
          plot.title = element_text(lineheight = 1.1, face="bold"),
          strip.text = element_text(size=12),
          legend.position = 'none')
}

# Service function for categorical plots by country
plot_categorical_batch <- function(var_name, q_dfa=q_df, lbl_dfa=lbl_df, data_dfa=data_df){
  
  lbl_var_df <- lbl_dfa %>%
    filter(var==var_name) %>%
    arrange(desc(code)) %>% 
    select(-var) %>% 
    mutate(code=as.character(code))
  
  q_var_df <- q_dfa %>% 
    filter(var==var_name)
  
  clrs <- RColorBrewer::brewer.pal(7, "BrBG")[7]
  lbl_var_df$clr <- clrs[as.numeric(lbl_var_df$code)]
  
  
  df_plot <- data_dfa %>% 
    filter(var==var_name)
  
  df_plot %>% 
    filter(!is.na(code)) %>%
    left_join(lbl_var_df, by="code") %>% 
    ggplot(mapping=aes(y=fct_rev(label)))+
    geom_col(mapping=aes(x=pct), fill=clrs, show.legend = FALSE)+
    facet_wrap(vars(batch), ncol = 2)+
    theme_ipsum_rc(grid = FALSE)+
    scale_x_continuous(labels = scales::percent, limits=c(0,1))+
    labs(title=with(q_var_df, question[row_id==1]),
         subtitle = with(q_var_df, question[row_id==2]),           
         y=NULL, x=NULL) + 
    theme(axis.line.y = element_blank(),
          axis.ticks = element_blank(),
          plot.title = element_text(lineheight = 1.1, face="bold"),
          strip.text = element_text(size=14),
          legend.position = 'none')
}

plot_binary_batch <- function(var_name, q_dfa=q_df, lbl_dfa=lbl_df, data_dfa=data_df){
  lbl_var_df <- lbl_dfa %>%
    filter(var==var_name, code==1) %>% 
    mutate(code=as.character(code))
  
  q_var_df <- q_dfa %>% 
    filter(var==var_name)
  
  clrs <- RColorBrewer::brewer.pal(7, "BrBG")[7]
  lbl_var_df$clr <- clrs
  
  df_plot <- data_dfa %>% 
    filter(var==var_name) %>% 
    semi_join(lbl_var_df, by=c("var", "code"))
  
  df_plot %>%
    filter(!is.na(code)) %>% 
    ggplot(mapping=aes(y=fct_rev(batch)))+
    geom_col(mapping=aes(x=pct, fill=(code))) +
    geom_text(data=lbl_var_df,
              aes(x=0, y=Inf, color=I(clr), label=label),
              family="Roboto Condensed",
              hjust="inward", vjust=1) +
    scale_fill_manual(values=clrs ) +
    theme_ipsum_rc(grid=FALSE)+
    scale_y_discrete(expand =  expansion(add = c(0,1)))+
    scale_x_continuous(labels = scales::percent, limits=c(0,1))+
    labs(title=wrap_txt(with(q_var_df, question[row_id==1]), 75), 
         y=NULL, x=NULL) + 
    theme(panel.grid.major = element_blank(),
          panel.grid.minor = element_blank(),
          axis.line.y = element_blank(),
          axis.ticks.y = element_blank(),
          axis.text.y = element_text(size=16),
          plot.title = element_text(lineheight = 1.1, face="bold", size=14),
          legend.position = 'none')
}

plot_binary_group_batch <- function(var_group_name, q_dfa=q_df, lbl_dfa=lbl_df, data_dfa=data_df){
  
  q_var_df <- q_dfa %>% 
    filter(var_group==var_group_name, row_id==2) %>% 
    select(var, question)
  
  q_title <- q_dfa %>% 
    filter(var_group==var_group_name, row_id==0) %>% 
    pull(question)
  
  var_names_df <- distinct(q_var_df, var)
  
  lbl_var_df <- lbl_dfa %>%
    semi_join(var_names_df, by="var") %>% 
    group_by(code) %>% 
    summarise(label=first(label)) %>% 
    filter(code==1) %>% 
    mutate(code=as.character(code))
  
  clrs <- RColorBrewer::brewer.pal(7, "BrBG")[7]
  lbl_var_df$clr <- clrs
  
  df_plot <- data_dfa %>% 
    semi_join(var_names_df, by="var") %>% 
    left_join(q_var_df, by="var") %>% 
    semi_join(lbl_var_df, "code")
  
  df_plot %>%
    filter(!is.na(code)) %>% 
    mutate(question=map_chr(question, wrap_txt, 75)) %>% 
    ggplot(mapping=aes(y=fct_rev(batch)))+
    geom_col(mapping=aes(x=pct, fill=code)) +
    geom_text(data=lbl_var_df,
              aes(x=0, y=0.4, color=I(clr), label=label),
              family="Roboto Condensed",
              hjust="inward", vjust=1) +
    facet_wrap(vars(question), ncol = 2)+
    scale_fill_manual(values=clrs) +
    theme_ipsum_rc(grid=FALSE)+
    scale_y_discrete(expand =  expansion(add = c(1,0)))+
    scale_x_continuous(labels = scales::percent, limits=c(0,1),
                       expand = expansion(add=c(0.01, 0.02)))+
    labs(title=wrap_txt(q_title,105), 
         y=NULL, x=NULL) + 
    theme(panel.grid.minor = element_blank(),
          panel.grid.major = element_blank(),
          axis.line.y = element_blank(),
          axis.ticks = element_blank(),
          axis.text.y = element_text(size=20),
          plot.title = element_text(lineheight = 1.1, face="bold"),
          strip.text = element_text(size=12),
          legend.position = 'none')
}
##########  END  ############
```

## Förtroende

```{r trust_1, fig.width=7, fig.height=3}
plot_single_batch("GenSocTrust")
```


```{r trust_2, fig.width=12, fig.height=12}
plot_group_batch("Trustingroups")
```

## Erfarenheter av COVID-19

```{r covid_1, fig.width=12, fig.height=5}
plot_categorical_batch("COVIDexp")
```

## Effekter av COVID-19

```{r covid_2, fig.width=12, fig.height=5}
plot_group_batch("COVIDeffect")
```

## Erfarenheter av liknande sjukdomar

```{r sars_1, fig.width=7, fig.height=3}
plot_binary_batch("SARS")
```

## Kulturell uppfattning

```{r cultcog_1, fig.width=12, fig.height=9}
plot_group_batch("CultCog")
```

```{r prosocial_1, fig.width=7, fig.height=3}
plot_single_batch("prosocial")
```

## Riskuppfattning av COVID-19

```{r canadaq_1, fig.width=12, fig.height=5}
plot_group_batch("CanadaQ")
```

## Oro för COVID-19

```{r finitepool_1, fig.width=12, fig.height=9}
plot_group_batch("FinitePool")
```

```{r longitude_1, fig.width=12, fig.height=5}
plot_group_batch("Longitude")
```

## Direkta och personliga effekter

```{r personal_1, fig.width=12, fig.height=9}
plot_group_batch("Personal")
```

## Direkta effekter på vänner och familj

```{r friends_1, fig.width=12, fig.height=9}
plot_group_batch("Friends")
```

## Använding och tilltro till information

```{r mediaexp_1, fig.width=12, fig.height=9}
plot_binary_group_batch("MediaExp")
```

```{r mediaexp_2, fig.width=12, fig.height=9}
plot_group_batch("MediaTrust")
```

## Förberedelser

```{r soughtinfo_1, fig.width=7, fig.height=3}
plot_binary_batch("Soughtinfo")
```

```{r prep_1,  fig.width=7, fig.height=3}
## Prep code will come here
```

## Nationella åtgärder

```{r govresponse_1, fig.width=12, fig.height=12}
plot_group_batch("Govresponse")
```

```{r govresponse_2, fig.width=12, fig.height=5}
plot_group_batch("Govrestrict")
```

## Vetenskaplig kunskap

```{r sciunderstand_1, fig.width=7, fig.height=3}
plot_single_batch("Sciunderstand")
```

```{r sciunderstand_2, fig.width=12, fig.height=3}
plot_group_batch("KnowledgeCert")
```

## Vaccin

```{r vaccine_1, fig.width=12, fig.height=3}
plot_binary_group_batch("Vaccine")
```
